# 请教陈版子公司注销合并报表问题

提问人：陈高美 时间：2018-01-15 21:59:10
请教陈版，子公司 2016 年已经注销并由母公司承继债权债务，母公司 2016 年编制了合并报表（纳入子公司当期损益表和现金流量表），母公司无其他子公司，那母公司 2017 年编制报表时还需要编制合同报表吗？

回答人：chenyiwei
2017 年整个报告期内都没有子公司，所以无需再编制合并报表。也不需要提供前期合并报表作为比较数据。

提问人：陈高美 时间：2018-01-26 23:07:00
请问下陈老师：母公司本期不编制合并报表时，母公司的单体是否需要包含子公司上期的损益表和现金流量表，如果不包含的话，母公司的最终控制方合并时上期数会有差异。

回答人：chenyiwei
不包括。但为了更上层母公司编制合并报表的目的，该母公司可以向更上层母公司提供基于更上层母公司视角、前期比较数据为合并数据且与本期期末数衔接的模拟合并报表。